臺灣基隆地方法院刑事判決　　　　　　　 94年度訴字第246號
公　訴　人　臺灣基隆地方法院檢察署檢察官
被　　　告　甲○○　男　31歲.
　　　　　　　　　　（
上列被告因違反毒品危害防制條例案件，經檢察官提起公訴（94
年度毒偵字第442 號、第460 號、第588 號），被告於準備程序
進行中，就被訴事實為有罪之陳述，經告知其簡式審判程序之旨
，並聽取公訴人及被告之意見後，經本院合議庭裁定由受命法官
獨任進行簡式審判程序，判決如下：
    主      文
甲○○連續施用第一級毒品，累犯，處有期徒刑拾月，扣案之第
一級毒品海洛因貳包（壹包淨重零點肆貳公克、壹包毛重零點
公克）、注射針筒內之海洛因液均沒收銷燬之，用以裝置上述毒
品之包裝袋貳只及注射針筒貳支（含裝置上述海洛因液之針筒壹
支）均沒收；又連續施用第二級毒品，累犯，處有期徒刑柒月；
應執行有期徒刑壹年月，扣案之第一級毒品海洛因貳包（壹包
淨重零點肆貳公克、壹包毛重零點公克）、注射針筒內之海洛
因液均沒收銷燬之，用以裝置上述毒品之包裝袋貳只及注射針筒
貳支（含裝置上述海洛因液之針筒壹支）均沒收。
    事實及理由
一、犯罪事實：
    甲○○前因施用第一級毒品海洛因及第二級毒品安非他命案
　　件，經本院裁定送觀察、勒戒後，認無繼續施用毒品之傾向
    ，由臺灣基隆地方法院檢察署檢察官於民國90年1 月15日，
    以90年度毒偵字第26號為不起訴處分確定後，復因施用第一
    級毒品海洛因及第二級毒品安非他命案件，經本院裁定送觀
    察、勒戒後，認有繼續施用毒品之傾向，先送強制戒治（92
    年2 月15日期滿），並由同署檢察官以90年度毒偵緝字第11
    5 號提起公訴，經本院以90年度訴字第495 號判決各判處有
    期徒刑10月、7 月，定應執行有期徒刑1 年2 月確定，並於
    93 年3月31日縮短刑期執行完畢。詎其猶不知藉此戒絕施用
    毒品惡習，竟於前揭強制戒治執行完畢後5 年內，基於施用
    第一級毒品海洛因之概括犯意，自93年12月底某日起，至94
    年5 月9 日中午某時止，在其基隆市○○○路6 巷274 號4
    樓住處或基隆市○○路34巷2 號租屋處、深澳坑路路邊、基
    市○○路99巷8 號富國飯店406 室等地，以將海洛因摻水置
    入注射針筒，再施打其右手肘內側皮膚靜脈血管處之方式，
    連續施用第一級毒品海洛因多次（約2 、3 天施用1 次）；
    復另行起意，並基於施用第二級毒品安非他命之概括犯意，
    自93年12月底某日起，至94年5 月4 日或5 日某時許，在前
    揭相同地點，以將安非他命置入玻璃球吸食器內，再以打火
    機點火加熱使其產生煙霧，並吸取所產生煙霧之方式，連續
    施用第二級毒品安非他命數次（約1 、2 星期施用1 次）。
    為警分別於94年1 月3 日晚上7 時30分在基隆市○○路攔查
    、同年月27日上午6 時30分在基隆市○○路99巷18號富國旅
    社406 室臨檢及次日晚上7 時50分在基隆市○○○路43巷36
    號前空地盤查時查獲，並於第1 次查獲時扣得其所有預備供
    施用第一級毒品海洛因所用之含有海洛因液之注射針筒1 支
    、第3 次查獲時扣得第一級毒品海洛因1 包（淨重0.42公克
    ）及其所有預備供施用第一級毒品海洛因所用之注射針筒1
    支（起訴書記載之另1 支注射針筒係於蘇軍堡身上扣得，非
    甲○○所有）。嗣在本案審理中，因甲○○無正當理由未到
    庭，經本院核發拘票，於94年5 月9 日下午1 時許，在基隆
    市○○路、信七路口，為本院法警及管區員警共同拘提到案
    ，並在被告身上扣得第一級毒品海洛因1 包（毛重0.3 公克
    ），而陸續查悉上情。
二、上開事實有下列證據足以證明：
  (一)被告於本院準備程序及審理之自白。
  (二)扣案之第一級毒品海洛因2 包（1 包淨重0.42公克、1 包毛
    重0.3 公克）、含有海洛因液之注射針筒1 支、未使用之注
    射針筒1 支。
  (三)基隆市警察局第二分局94年1 月4 日基警分二刑字第094000
    0010號函、基隆市警察局第一分局偵辦毒品案件尿液檢體委
    驗單、基隆市警察局第四分局偵辦毒品案件尿液檢體對照表
    、臺灣尖端先進生技醫藥股份有限公司94年1 月7 日基警分
    二-15 號、94年2 月4 日基一－6 號、同日基四-19 號濫用
    藥物檢驗報告、基隆市警察局第四分局查獲涉嫌毒品危害防
    制條例毒品初步鑑驗報告單、法務部調查局94年4 月8 日調
    科壹字第320002674 號鑑定通知書、基隆市警察局第二分局
    刑事組查獲涉嫌毒品危害防制條例毒品初步鑑驗報告單各1
    份、扣得之海洛因照片3張。
  (四)上開不起訴處分書、臺灣高等法院被告全國前案紀錄表、臺
    灣基隆地方法院檢察署刑案資料查註紀錄表及全國施用毒品
    案件紀錄表各1 份。
三、論罪及科刑之理由：
　　按海洛因及安非他命分別係毒品危害防制條例第2 條第2 項
    第1 款、第2 款所定之第一級毒品、第二級毒品，被告予以
    施用，核其所為，係犯毒品危害防制條例第10條第1 項、第
    2 項之施用第一級毒品罪及施用第二級毒品罪。其持有第一
    級毒品海洛因及第二級毒品安非他命係供施用，其持有第一
    級毒品、第二級毒品之低度行為分別為施用第一級毒品、第
    二級毒品之高度行為所吸收，不另論罪。又被告先後多次施
    用第一級毒品海洛因、第二級毒品安非他命之犯行，均時間
    緊接，犯罪構成要件相同，顯係基於概括犯意為之，為連續
    犯，應依刑法第56條之規定各論以一施用第一級毒品罪及一
    施用第二級毒品罪，並分別加重其刑。被告所犯上開二罪，
    犯意各別，罪名互異，應予分論併罰。又查被告曾受事實欄
    所載有期徒刑之科刑及執行完畢，有臺灣高等法院被告全國
    前案紀錄表1 紙在卷可稽，其於執行完畢5 年內再犯本件有
    期徒刑以上之罪，為累犯，應依刑法第47條之規定遞加重其
    刑。再公訴人雖僅就被告自93年12月底起至同年月27日某時
    止施用第一級毒品海洛因之犯行及94年1 月28日晚上時21分
    前之4 日內施用第二級毒品安非他命之犯行提起公訴，而未
    就事實欄所載其餘施用毒品之犯行起訴，然此部分之犯罪事
    實與起訴部分，有連續犯之裁判上一罪關係，為起訴之效力
    所及，本院自應併予審究。爰審酌被告前有多次施用毒品之
    前科，猶不知戒除毒品惡習仍續為施用毒品，顯見其並無自
    我戒斷毒品之決心及能力，自宜令其入監服較長徒刑以利其
    戒斷毒品，並審酌所犯施用毒品之犯罪係戕害自身健康之行
    為，於他人尚不致造成損害，暨其施用之次數、被告事後坦
    承犯行之態度等一切情狀，就其所犯上開二罪，分別量處如
    主文所示之刑，並定其應執行刑，以示懲儆。
四、沒收之諭知：
    扣案之第一級毒品海洛因2 包（1 包淨重0.42公克、1 包毛
    重0.3 公克）及注射針筒內所含之海洛因液，均為查獲之毒
    品，應依毒品危害防制條例第18條第1 項前段規定，宣告沒
    收銷燬之；扣案之用以裝置上開毒品之包裝袋2 只、注射針
    筒2 支，均為被告所有，供本案預備施用第一級毒品海洛因
    所用之物，業據被告供承在卷，爰依刑法第38條第1 項第2
    款規定予以宣告沒收。至94年1 月28日在另案被告蘇軍堡身
    上扣得之注射針筒1 支，被告否認為其所有，本院亦查無證
    據足認為被告所有，爰不予宣告沒收；又被告用以施用安非
    他命之玻璃球吸食器並未扣案，亦無證據證明該物現尚存在
    ，亦不予宣告沒收，附此敘明。
五、應適用之法條：
　　刑事訴訟法第273 條之1 第1 項、第310 條之2 、第454 條
    第1 項、第299 條第1 項前段，毒品危害防制條例第10條第
    1 項、第2 項、第23條第2 項、第18條第1 項前段，刑法第
    11條、第56條、第47條、第38條第1 項第2 款、第51條第5
    款，判決如主文。
六、對於本件判決如有不服，得自收受送達後10日內，向本院提
    出上訴書狀，上訴於臺灣高等法院。
本案經檢察官黃鴻達到庭執行職務
中　　華　　民　　國　　94　　年　　5 　　月　　31　　日
                  刑事第三庭法  官  王美婷
以上正本證明與原本無異。
對於本件判決如有不服，應於收受送達後10日內，向本院提出上
訴書狀，上訴於臺灣高等法院，並按他造當事人之人數附具繕本
。
中　　華　　民　　國　　94　　年　　5 　　月　　31　　日
                            書記官  劉珍珍
附錄本案論罪科刑法條：
毒品危害防制條例第10條第1項、第2項
施用第一級毒品者，處6月以上5年以下有期徒刑。
施用第二級毒品者，處3年以下有期徒刑。
